臺灣臺南地方法院刑事判決
111年度易字第224號
公  訴  人  臺灣臺南地方檢察署檢察官
被      告  吳軒毅


上列被告因竊盜案件，經檢察官提起公訴（111年度偵字第97號
），被告就被訴事實為有罪之陳述，本院依簡式審判程序審理，
判決如下：
    主  文
吳軒毅犯攜帶兇器竊盜罪，共肆罪，各處有期徒刑陸月，如易科
罰金，均以新臺幣壹仟元折算壹日。應執行有期徒刑玖月，如易
科罰金，以新臺幣壹仟元折算壹日。緩刑參年，緩刑期間付保護
管束，並應於本判決確定之日起陸個月內，參加法治教育參場次
。
    事  實
一、吳軒毅意圖為自己不法之所有，騎乘車牌號碼000-0000號普
    通重型機車，攜帶附表各編號所示客觀上具有殺傷力，足以
    作為兇器使用之工具，分別於附表編號1至4所示時間、地點
    ，以附表各編號所示工具，竊得如附表各編號「告訴人」欄
    位所示之人所有之物品。嗣附表各編號「告訴人」欄所示之
    人發現如附表各編號所示之物遭竊報警處理，經警調閱監視
    器錄影畫面後，始查悉上情。
二、案經謝承泰、黃如華、陳月珍、李威凱訴由內政部警政署保
    安警察第二總隊第一大隊第二中隊報請臺灣臺南地方檢察署
    檢察官偵查後起訴。
    理  由
一、按本件被告吳軒毅所犯均為死刑、無期徒刑、最輕本刑3年
    以上有期徒刑以外之罪，亦均非屬高等法院管轄之第一審案
    件，其於準備程序中先就被訴事實均為有罪之陳述，經告知
    簡式審判程序之旨，並聽取檢察官、被告之意見後，本院依
    刑事訴訟法第273條之1第1項規定裁定進行簡式審判程序，
    是本案之證據調查，依同法第273條之2規定，不受同法第15
    9條第1項、第161條之2、第161條之3、第163條之1，及第16
    4條至第170條所規定證據能力認定及調查方式之限制，合先
    敘明。
二、上揭犯罪事實，業據被告吳軒毅於警偵訊及本院審理時坦承
    不諱，並據附表各編號所示告訴人於警詢時指訴明確，並有
    扣押筆錄、扣押物品目錄表各2份、扣押物具領保管單4紙、
    扣押物品照片12張、路口監視器及車牌辨識系統照片41張、
    犯罪路徑圖4份、刑案現場照片及失竊物品照片32張在卷可
    稽。綜上所查，被告自白核與事實相符，本件事證明確，被
    告竊盜犯行洵堪認定。
三、按刑法第321條第1項第3款之攜帶兇器，其兇器之種類本無
    限制，凡客觀上足以對人之生命、身體、安全構成威脅者均
    屬之。且只須行竊時有攜帶此種具有危險性之兇器已足，並
    不以攜帶之初即有行兇之意圖為必要（最高法院79年台上字
    第5253號判例意旨參照）。本件被告使用如附表各編號所示
    之犯罪工具，既然可以作為轉動螺絲、剪斷油管之用，可見
    質地堅硬，上開物品於客觀上對人之生命、身體具有危險性
    ，自屬兇器無誤。被告竟持附表各編號所示兇器分別於附表
    各編號所示時、地行竊，故核其所為，均係犯刑法第321條
    第1項第3款之攜帶兇器竊盜罪。被告就附表所示4次須待兇
    器竊盜犯行，犯意各別，行為互殊，且侵害之財產法益各不
    相同，應予分論併罰。
四、爰審酌被告正值青壯年，非無謀生能力，竟恣意竊取他人財
    物，對於他人財產權毫不尊重，並兼衡其無前科之素行，本
    件犯罪之手段、目的、自述二專肄業之智識程度、現為無塵
    室興建工程之工程師、需扶養二名未成年子女之家庭生活狀
    況、所竊財物價值，且竊得之財物業已發還被害人，均與附
    表所示告訴人4人在本院調解成立，且均已履行調解條件(見
    偵卷第27至30頁之調解筆錄、本院卷第73至79頁之交易明細
    )，及犯罪後坦承犯行之態度等一切情狀，量處如主文所示
    之刑，及考量被告就各次犯行之同質性甚高之可非難性，定
    應執行刑如主文所示，並均諭知如易科罰金之折算標準，以
    資懲儆。
五、被告前未曾受有期徒刑以上刑之宣告，有臺灣高等法院被告
    前案紀錄表在卷可按。本院審酌被告一時失慮致罹此罪名，
    惡性尚非重大，且被告犯後始終坦承犯行，相關竊得物品均
    已提出與警方扣案、發還附表所示各告訴人，且已經與各告
    訴人調解成立，賠償各告訴人損害，顯見被告已知所悔悟等
    情，認其經此偵審教訓，信已足收警惕之效，應無再犯之虞
    。本院認其所受之上開宣告之刑，以暫不執行為適當，爰併
    宣告緩刑3年。又為使被告記取教訓，強化法治觀念，依刑
    法第74條第2項第8款之規定，命被告於本判決確定之日起6
    月內接受法治教育3場次，併依刑法第93條第1項第2款規定
    ，宣告被告於緩刑期間付保護管束，以啟自新。
六、被告就附表所示竊得之物，均已交由警方扣案後，發還各告
    訴人，有扣押物具領保管單4紙在卷可稽，依刑法第38條之1
    第5項規定，不予宣告沒收。
據上論斷，應依刑事訴訟法第273條之1第1項、第299條第1項前
段，判決如主文。
本案經檢察官蘇榮照提起公訴，檢察官丙○○到庭執行職務。
中　　華　　民　　國　　111 　年　　3 　　月　　25　　日
                  刑事第十五庭  法  官  李音儀
以上正本證明與原本無異。
如不服本判決應於收受本判決後20日內向本院提出上訴書狀，並
應敘述具體理由。其未敘述上訴理由者，應於上訴期間屆滿後20
日內向本院補提理由書狀（均須按他造當事人之人數附繕本）「
切勿逕送上級法院」。 
　　　　　　　　　　　　　　　　書記官　陳怡蓁　　　　　
中　　華　　民　　國　　111 　年　　3 　　月　　25　　日
附錄本案論罪科刑法條全文：
中華民國刑法第321條：
犯前條第1項、第2項之罪而有下列情形之一者，處6月以上5年以
下有期徒刑，得併科50萬元以下罰金：
一、侵入住宅或有人居住之建築物、船艦或隱匿其內而犯之。
二、毀越門窗、牆垣或其他安全設備而犯之。
三、攜帶兇器而犯之。
四、結夥三人以上而犯之。
五、乘火災、水災或其他災害之際而犯之。
六、在車站、港埠、航空站或其他供水、陸、空公眾運輸之舟、
    車、航空機內而犯之。
前項之未遂犯罰之。
附表：
編號 告訴人 竊取時間 竊取地點 竊取物品 攜帶之工具 1 謝承泰 110年11月2日6時46分許 臺南市善化區三抱竹路近南科九路北向人行道前 車牌號碼000-0000號普通重型機車上裝設之Y型掛勾、鋁合金腳踏墊、照地燈各1組(已發還) 內六角扳手1支。(客觀上具有殺傷力，鬆開固定左列物品螺絲之用)  2 黃如華 110年12月1日10時55分許(起訴書原記載之犯罪時間，業經公訴人更正，本院卷第69頁) 臺南市善化區環西路2段近北園二路南向人行道前 車牌號碼000-0000號普通重型機車上裝設之Y型置物架、杯架各1組(已發還)  3 陳月珍 110年12月2日10時30分許 臺南市善化區北園一路近北園二路北側人行道前 車牌號碼000-0000號普通重型機車前輪之Anchor卡鉗1組(已發還) 內六角扳手及斜口鉗各1支(客觀上具有殺傷力，鬆開固定左列物品螺絲、剪斷煞車油管之用)  4 李威凱 110年12月2日10時40分許 臺南市善化區北園二路近環西路2段南側人行道前 車牌號碼000-0000號普通重型機車前輪之Brembo卡鉗1組(已發還)